【裁判字號】    97,訴,72
【裁判日期】    970130
【裁判案由】    公共危險等
【裁判全文】
臺灣基隆地方法院刑事判決                97年度訴字第72號
公  訴  人  臺灣基隆地方法院檢察署檢察官
被      告  丙○○
上列被告因妨害公務等案件，經檢察官提起公訴（96年度偵字第
6194、6324號），並經本院合議庭裁定由受命法官獨任進行簡式
審判程序，判決如下：
    主      文
丙○○損壞公務員職務上掌管之物品，處有期徒刑伍月，扣案之
鐵條壹支沒收；又預備放火燒燬現有人所在之建築物，處有期徒
刑參月，扣案之寶特瓶貳瓶、罐裝瓦斯壹瓶、報紙壹份均沒收；
又以加害生命、身體之事，恐嚇他人致生危害於安全，處有期徒
刑肆月。應執行有期徒刑拾月，扣案之鐵條壹支、寶特瓶貳瓶、
罐裝瓦斯壹瓶、報紙壹份均沒收。
    事實及理由
一、本件犯罪事實應補充：「丙○○拆下之手銬架柱子、電腦及
    螢幕均非公務員職務上掌管之物品。」、證據應補充：「被
    告於本院準備程序及審判程序之自白。」、應適用之法條應
    補充：「爰審酌被告因一時情緒不滿而破壞警車，且持汽油
    、瓦斯等物預備放火燒燬牛棚 KTV，其犯罪之動機、目的、
    手段俱有可議之處、對社會秩序所生危害非輕、惟其犯後坦
    承犯行之態度等一切情狀，分別量處如主文所示之刑，並定
    其應執行之刑。扣案之鐵條1 支為被告供砸毀警車之用，寶
    特瓶2瓶（裝汽油）、罐裝瓦斯1 瓶、報紙1份為被告預備供
    放火之用，均為犯罪行為人即被告所有，業據被告供明在卷
    ，應依刑法第38條第1項第2 款之規定宣告沒收。另鐵棒1支
    、棒球棍1 支並非被告供本案犯罪所用之物，不予宣告沒收
    。」外，餘均引用如附件檢察官起訴書之記載。
二、據上論斷，應依刑事訴訟法第273 條之1第1項、第284條之1
    、第299條第1項前段、第310條之2、第454條第2項，刑法第
    138條、第173條笫4項、第305條、第51條第5款、第38條第1
    項第2款，判決如主文。
本案經檢察官甲○○到庭執行職務。
中    華    民    國    97    年    1    月    30    日
                  刑事第四庭法  官    何怡穎
以上正本證明與原本無異。
如不服本判決應於收受本判決後10日內向本院提出上訴書狀，其
未敘述上訴理由者，並得於提起上訴後10日內向本院補提理由書
狀（均須按他造當事人之人數附繕本）「切勿逕送上級法院」。
中    華    民    國    97    年    1    月    30    日
                            書記官    鄭梅君
附錄本案論罪科刑法條：
刑法第138條
毀棄、損壞或隱匿公務員職務上掌管或委託第三人掌管之文書、
圖畫、物品，或致令不堪用者，處5年以下有期徒刑。
刑法第173條第4項
預備犯第1項之罪者，處1年以下有期徒刑、拘役或3百元以下罰
金。
刑法第305條
以加害生命、身體、自由、名譽、財產之事，恐嚇他人致生危害
於安全者，處2年以下有期徒刑、拘役或3百元以下罰金。
附件：
臺灣基隆地方法院檢察署檢察官起訴書
                                      96年度偵字第6194號
                                      96年度偵字第6324號
    被      告  丙○○  男  25歲（民國○○年○月○○日生）
                        住基隆市○○區○○路37巷11弄15號
                        （在押）
                        國民身分證統一編號：Ｚ000000000號
上列被告因妨害公務等案件，已經偵查終結，認應提起公訴，茲
將犯罪事實及證據並所犯法條分敘如下：
            犯罪事實
一、丙○○前因違規停車為警舉發拖吊，遂心生不滿，於民國96
    年12月8日0時許，未經允許而進入基隆市信義區六合停車場
    （侵入土地部分未據告訴），並持自備之鐵棍及地上拾起之
    石塊，砸凹員警執行職務所使用，停放於該停車場之車牌號
    碼DM-4501、DM-4502、DM-4516、DM-8405號警車之車頂，並
    砸破上開警用車輛之玻璃致不堪使用。員警到場處理將丙○
    ○帶回基隆市警察局第二分局信義分駐所處理，丙○○因怒
    氣未消，承前犯意，將手銬架柱子拆下、又以腳將桌上電腦
    及螢幕踢至地上，惟未造成損害。
二、趙彥函因故對位於基隆市○○區○○路18號之牛棚KTV心生
    不滿，遂於96年12月16日凌晨，攜鋁棒、鐵棍、報紙、打火
    機及一桶約5公升之汽油至該址，預備在該址放火與砸店。
    趙彥函至該址樓下時，先在樓下便利商店購買罐裝瓦斯1罐
    ，以為放火之準備。趙彥函明知牛棚KTV該時雖已打烊，惟
    樓下為24小時有人在內營業之便利超商，隔壁為醫護人員與
    病患在內之仁祥醫院，仍罔顧可能發生之危險，攜鋁棒、鐵
    棍、報紙、打火機，並提汽油與瓦斯罐，由天橋至牛棚KTV2
    樓之鐵門口準備放火。適時店主乙○○等人趕至天橋下方，
    丙○○見狀，遂基於恐嚇之犯意，將汽油踢至地上，使汽油
    順勢流滿地面並沿樓梯流至地面，致乙○○等人心生畏懼，
    足生危害於安全。警方到場後，趁機制服丙○○。
三、案經基隆市警察局第二分局報告偵辦。
          證據並所犯法條
一、證據：（一）被告趙彥函之自白，（二）證人即員警張宜宣
    證述之內容，（三）扣案之鐵棍、石塊，（四）六合停車場
    遭破壞警車及信義分駐所內遭被告踢下桌面物品之照片，（
    五）證人乙○○證述之內容，（五）扣案之保特瓶、罐裝瓦
    斯、報紙、鐵棒及棒球棍，（六）預備在放火現場之照片。
二、所犯法條：刑法第138條損壞公務員職務上掌管之物品、173
    條第4項預備放火及第305條恐嚇致生危害於安全罪嫌。被告
    所犯上開數罪，犯意有別，構成要件不同，請分論併罰。扣
    案之球棒、鋁棒、鐵棍、報紙、打火機，保特瓶（用以裝汽
    油）與瓦斯罐等物，係被告所有供犯罪所用之物，請依法宣
    告沒收。
三、依刑事訴訟法第251條第1項提起公訴。
    此    致
臺灣基隆地方法院
中    華    民    國    96    年    12    月    31    日
                              檢察官  王  亞  樵
本件正本證明與原本無異
中    華    民    國    96    年    12    月    31    日
                              書記官  沈  景  禎
附錄所犯法條：
中華民國刑法第138條（妨害職務上掌管之文書物品罪）
毀棄、損壞或隱匿公務員職務上掌管或委託第三人掌管之文書、
圖畫、物品，或致令不堪用者，處 5 年以下有期徒刑。
中華民國刑法第173條（放火或失火燒燬現住建築物及交通工具
罪）
放火燒燬現供人使用之住宅或現有人所在之建築物、礦坑、火車
、電車或其他供水、陸、空公眾運輸之舟、車、航空機者，處無
期徒刑或7 年以上有期徒刑。
失火燒燬前項之物者，處1年以下有期徒刑、拘役或5百元以下罰
金。
第 1 項之未遂犯罰之。
預備犯第1項之罪者，處1年以下有期徒刑、拘役或3百元以下罰
金。
中華民國刑法第305條（恐嚇危害安全罪）
以加害生命、身體、自由、名譽、財產之事，恐嚇他人致生危害
於安全者，處 2 年以下有期徒刑、拘役或 3 百元以下罰金。


司法院資訊處製作；財團法人民間司法改革基金會備份。
